# 紧急求助！

提问人：xiaoling03 时间：2012-01-09 20:55:55
客户有个加油站，原来一直是租赁经营，在 12 月份把它收购了，价格是 900 多万元，已付了30%款，其中房产过了户，土地还未过户，现在客户是把 900 多万元都计入在建工程，我们觉得应该计固定资产，对方不同意动报表数据，这种情况下出无保留意见可以吗？

回答人：chenyiwei
如果影响重大的话，应该保留或者否定。这不仅是重分类的问题，还涉及到折旧、摊销的少提。这种情况并不是审计准则允许采用强调事项段的情形。

提问人：xiaoling03 时间：2012-01-10 08:33:39
回复 chenyiwei 的帖子
陈版主，谢谢你的回复，他是 12 月份收购的，不用考虑折旧，租赁费用摊销也没有问题，就是说从损益上看是没问题的，现在只是年末在建和固定资产列报的问题，所以我才为难

回答人：chenyiwei
还是请基于审计准则的规定对错报影响的重大性进行评价。请注意即使今年只是一项重分类问题，但到了下一年就会产生折旧、摊销方面的损益影响了，不能只看对本年度的金额影响。